【裁判字號】    92,重訴,36
【裁判日期】    920922
【裁判案由】    違反槍砲彈藥刀械管制條例
【裁判全文】
臺灣高雄地方法院刑事判決                          九十二年度重訴字第三六號
    公  訴  人  臺灣高雄地方法院檢察署檢察官
    被      告  丁○○
    選任辯護人  康裕成  律師
                梁智豪  律師
    被      告  甲○○
    選任辯護人  柳聰賢  律師
右列被告因違反槍砲彈藥刀械管制條例案件，經檢察官提起公訴（九十一年度偵字第
二七六三一號、九十二年度偵字第四一四六號），本院判決如左：
    主  文
丁○○共同連續未經許可販賣手槍，處無期徒刑，褫奪公權終身。扣案之制式手槍共
拾伍支、制式子彈共捌佰拾肆顆（詳如附表之記載），及扣案之襪子陸支、塑膠袋參
個、環保布袋壹個、國內報紙拾壹張、泰國報紙陸張、行動電話肆支，均沒收。
甲○○共同連續未經許可販賣手槍，處有期徒刑玖年，併科罰金新台幣壹拾伍萬元，
罰金部分如易服勞役，以新台幣玖佰元即銀元參佰元折算壹日。褫奪公權伍年。扣案
之制式手槍共拾伍支、制式子彈共捌佰拾肆顆（詳如附表之記載），及扣案之襪子陸
支、塑膠袋參個、環保布袋壹個、國內報紙拾壹張、泰國報紙陸張、行動電話肆支，
均沒收。
    事  實
一、丁○○明知手槍、子彈非經中央主管機關許可，不得販賣、持有，先於民國九十
    一年九月底某日，在高雄市前鎮漁港附近某處，以一只舊型勞力士手錶，向一菲
    律賓籍姓名不詳之男性船員，交易購買美製點二二手槍一支（即附表編號十四所示
    之手搶），而未經許可持有之。嗣又基於販賣手槍、子彈營利之意圖，於九十一
    年十一月中旬某日，在高雄市前鎮漁港某處，再以美金一萬三千元之代價，向該
    名菲律賓籍男子購入各式制式手槍、子彈一批（包含如附表編號一至十三、編號
    十五至十七所示之槍彈），伺機販出牟利。事後丁○○透過甲○○尋找買主，甲
    ○○遂共同基於販賣手槍、子彈營利之概括犯意聯絡，於同年十一月下旬某日，
    獲悉丙○（綽號「耀輝」，緝獲後另行審結）有意購買槍彈，遂居間仲介聯繫，
    雙方議定交易之手槍型式、價格及交易之地點後，由丁○○攜帶制式九二口徑手
    槍一支及制式子彈三十顆，至約定之高雄市鼓山區○○○路六巷與厚德路口附近
    公園，甲○○則偕同丙○至上址察看槍枝無誤後，以新台幣（下同）二十二萬元
    之價格完成交易。復於同年十二月二十日左右某日，丙○電告甲○○，欲再購買
    槍彈，甲○○以相同方式居間聯繫議定後，由丁○○攜帶制式九二口徑手槍一支
    及制式子彈三十顆，至高雄市三民區○○○路上「豐田汽車公司」附近之電器箱
    旁，甲○○亦偕同丙○前來，察看槍枝無誤後，仍以二十二萬元價格完成交易（
    上述販出之制式手槍及子彈因未扣案，故無法具體認定其品名）。嗣於同年十二
    月二十八日凌晨零時五十分許，甲○○又以相同方式，與丁○○約定在高雄市鼓
    山區○○○路六巷與厚德路口附近公園商議賣槍事宜及察看槍枝，丁○○攜帶義
    大利製貝瑞塔九二手槍一支（含彈匣二個）及口徑 9mm制式子彈八十一顆前往上
    址，進入甲○○所駕駛之車號 ZK-6555號休旅車後，隨即為埋伏之員警當場查獲
    ，並扣得該支義大利製貝瑞塔九二手槍（即附表編號十五所示之手槍）及上述八
    十一顆制式子彈。復前往高雄市鼓山區○○○路六巷一號丁○○住處搜索，於車
    庫起出口徑 9mm制式子彈二百五十五顆及口徑0.22吋制式子彈一百四十二顆；另
    於化糞池內起獲各式制式手槍十四支及口徑 9mm制式子彈三百五十顆（上述查扣
    槍彈之品名及鑑驗結果均詳如附表之記載）。並包括丁○○所有，用來包裝上開
    槍彈之襪子六支、塑膠袋三個、環保布袋一個、國內報紙十一張、泰國報紙六張
    及分屬丁○○、甲○○所有，並供作聯絡工具之行動電話四支。
二、案經高雄市政府警察局移送臺灣高雄地方法院檢察署檢察官偵查起訴。
    理  由
一、訊據被告丁○○除坦承附表編號十四所示槍枝是伊向一菲律賓籍男子購買外，對
    於其他犯罪事實均予以否認，辯稱：其餘查扣槍彈是一綽號「東哥」之男子寄放
    ，因「東哥」欠伊美金一萬三千元及新台幣七十萬元，而「東哥」要出國，才拿
    這些槍彈做擔保的，伊與甲○○只有寵物買賣，被查獲當天是甲○○要伊介紹一
    隻狐狸給他，並不是要買賣槍枝。警詢所為陳述都是被警察誘導的云云。被告甲
    ○○亦矢口否認有右揭犯行，辯稱：查獲當日是伊叫丁○○幫伊買二隻狐狸，而
    在車上也沒有看到槍枝。警詢時所為陳述是警察要伊作污點證人，才胡亂編撰的
    云云。
二、經查：
  (一)被告丁○○於右揭時地先後二次分別以一支舊型勞力士手錶及美金一萬三千元之
    價格，向一菲律賓籍男子購得查扣之槍彈等過程及該批槍彈是準備要販賣的等情
    ，業經被告丁○○於九十一年十二月二十八日第一次警詢、檢察官初次偵訊及聲
    請羈押本院訊問時供承明確，經核被告丁○○此三次供述節相符。事後被告丁○
    ○除附表編號十四所示之槍枝仍坦承是伊購買外，就查扣之其餘槍彈部分則均否
    認是伊購買，辯稱：是綽號「東哥」之男子積欠債務，因要出國，才拿扣案之槍
    彈做擔保云云。惟查：被告丁○○於九十二年一月七日第三次警詢時供述：「是
    我到案（九十一年十二月二十八日）前十餘日，由綽號『東哥』之男子撥打我的
    電話，跟我說他要出國，要將十四支制式槍枝寄放在我這裡，又跟我說一支槍要
    賣十七萬元，賣多的算是我賺的....，因我又借他一萬三千元的美金。」等語；
    於九十二年一月十六日第五次警詢時供述：「（你於所供述之槍枝來源為何和前
    一次所供述之來源不符合？）因為當時就是綽號『東哥』之男子跟我在一起與菲
    律賓之船員接洽」、「（在『東哥』接洽購槍時你是否在場？）我在現場」等語
    ；於同日偵訊時供述：「（槍枝何來？）是綽號『東哥』寄放在我那裡的」、「
    （買槍花多少錢？）一支十七萬元。但我沒有買，他是寄放在我那裡，有賣出才
    有算，他共寄放十四、五把左右，其中有九二手槍及九０手槍等」、「（他何時
    寄放在你處？）去年十二月中旬」等語，於本院調查時供稱：「九十一年十二月
    寄放的，『東哥』欠我一萬三千元美金、七十萬台幣，所以做擔保」之語（見本
    院九十二年四月二十三日訊問筆錄）、「槍枝是『東哥』跟我借錢，因他要出國
    ，我怕拿不到錢，他就拿槍枝放在我那裡做抵押」之語（見本院九十二年五月七
    日調查筆錄），綜上被告所為陳述，綽號「東哥」之男子究竟是先積欠被告債務
    ，因要出國，被告為擔保債權，「東哥」才拿扣案槍彈做擔保，抑或是被告借「
    東哥」美金一萬三千元時，「東哥」才拿扣案槍彈做擔保，先後供述情節已然不
    符，且被告與「東哥」自七十年後只見過二、三次面，此情亦經被告陳明在卷，
    何以最近一見面，被告便借給對方美金一萬三千元？是被告辯稱「東哥」欠他美
    金一萬三千元乙情，已難令人置信。況且被告迄今均未能提供該名「東哥」之年
    籍資料，以供查證，故是否確有其人，亦值懷疑？是被告所辯上情，要屬事後卸
    責之詞，殊不足採。綜上論述，扣案之槍彈確是被告意圖販賣購入後，再伺機販
    出牟利等情，至堪認定。
  (二)被告丁○○透過被告甲○○居間介紹，先後於九十一年十一月中旬及同年十二月
    二十日左右某日，每次以二十二萬元之價格，分別於前述高雄市○○○路六巷與
    厚德街口附近公園及高雄市三民區○○○路「豐田汽車公司」附近電器箱旁，販
    售制式九二口徑手槍一支及三十顆子彈給同案被告丙○各一次之事實，亦經被告
    甲○○於九十二年一月二日警詢時坦承不諱。另被告甲○○於九十一年十二月二
    十八日第一次警詢時亦已就如何居間介紹丙○與丁○○交易槍彈等過程供承詳實
    ，並明確陳述已交易成功二次。及至同日第二次警詢時更進一步陳述其居間介紹
    買賣槍彈交易成功之時間、地點無誤。雖被告甲○○最後於警詢筆錄簽名時附記
    「我未曾介紹成功交易且未收取二萬元佣金」之語，但被告甲○○於九十一年十
    二月二十八日偵訊時雖亦否認幫丁○○販賣槍枝，但仍坦承「曾經介紹二次幫丁
    ○○賣槍」、「每次佣金一萬元」、「買主是『耀輝』」、「電話中所說狐狸是
    指槍枝」、「三是指槍枝價格二十五萬元扣三萬元，五是二十五萬元扣五萬元」
    等語，並無片語隻字否認是日警訊時所為陳述不實在。足徵被告甲○○於前揭警
    詢筆錄之末附記上開字句，僅是空言否認有介紹交易成功及收取佣金之事實，並
    無礙於其該次警詢中所為陳述之真實性，且由此更足以證明此次警詢陳述是被告
    於自由意思下所為。另據被告丁○○於九十一年十二月二十八日、九十二年一月
    七日警詢時對於被告甲○○所陳述曾於前揭二時地，二人相約見面乙事並未否認
    ，僅支吾其詞供述第一次有去找不到人；第二次有跟甲○○見面，但沒有與耀輝
    見面及交易槍枝等語，並陳述：「因我只信任甲○○及他有關他的朋友我不認識
    ，我只跟他交易而已」、「綽號『耀輝』之男子我真的不認識，甲○○叫我直接
    跟綽號『耀輝』之男子交易我不要」等語。及至九十二年一月二十一日警詢時又
    供述：「當時甲○○是拿兩枝槍賣給綽號『耀輝』之男子，那二枝槍是我的，但
    是甲○○並沒有將販賣所得交給我，所以又將兩枝槍枝退回給我」、「只有一次
    交易，詳細時間我已不記得，地點是高雄市三民區○○○路『豐田汽車公司』前
    ，只有與甲○○見面，交一支銀色九二手槍二個彈匣子彈三十發，隔天晚上二十
    時至二十一時由甲○○將前述槍彈退回給我，因甲○○告訴我說耀輝金錢數目不
    足，所以才退回，另一次時間忘記，但我記得我等不到人就回家了」、「（你與
    甲○○在高雄市三民區○○○路『豐田汽車公司』前有交易一支槍枝及子彈，請
    問當時交易情形如何？）當時我騎乘 XJD-856號重機車攜帶槍彈到達該處。而甲
    ○○已駕駛 ZK-6555號休旅車在該處等候，我到達後將該槍彈丟入甲○○車中，
    隨即騎機車離去」等語，綜合被告二人上述警詢中所為陳述，可知有關丁○○曾
    經由甲○○之居間介紹，販賣槍枝與同案被告丙○之交易標的、價金及交易之時
    間、地點、次數等情節，被告二人所為供述均屬一致。雖然關於實際交付槍枝及
    價金之過程，被告二人之陳述非僅前後不一且彼此之陳述亦不相符，辯護人亦以
    此情節認被告自白不可採為認定事實之依據，為被告丁○○辯護。惟查：依被告
    甲○○供述交易之聯絡過程可知，雙方既是在就交易之槍枝型式、價金已達成合
    意後，始約定交易之時間及地點，何以買方事後會以價金不足為由，將槍枝退回
    ，此情顯與雙方交易之模式不合。況且槍枝交易本屬違法，販賣槍枝者願甘冒危
    險從事槍枝交易，所求無非暴利，且為避免交易時遭查獲，無不在隱蔽下儘速交
    易，貨銀兩訖。足徵被告丁○○所陳甲○○事後均將槍枝退回之詞，顯與前開論
    述不符，要屬避重就輕之詞，不足信採。由此推論，被告丁○○另辯稱伊到達約
    定交易地點時，便將槍彈丟入甲○○車內等語，衡情應是要掩飾其於交易時已收
    取價金之事實，所為不實之陳述，殊不足採。另被告甲○○所為前後不一之陳述
    ，衡情亦是避重就輕之詞，亦不足採。綜此論述，被告二人既是要為自己卸責，
    而為前後不一或不實之陳述，其如此陳述自與實際交易過程不符，乃屬當然。尚
    難僅以被告二人就此交易細節之陳述不一致，遽認被告二人其餘陳述亦均不足採
    。綜上證據及論述，被告丁○○確有於前揭時地販售槍彈與同案被告丙○二次之
    事實，亦可認定。
  (三)被告甲○○於警詢時自白第一次交易之地點即鼓山三路六巷與厚德路口附近公園
    確有沙發乙情，業經承辦員警函送現場照片四張附卷可證，並經本院勘驗現場屬
    實，有勘驗筆錄及現場照片貳張附卷可稽，雖承辦員警與本院勘驗現場時所拍攝
    照片中之沙發樣式不同，然因拍攝背景角度不同，是其所呈現之場景固有不同，
    然由此已足以證明被告所供述之交易槍枝之地點確實有破舊沙發陳列乙情，與事
    實相符。否則誠如被告甲○○於本院辯論期日所言，伊於警詢時所為自白（指自
    白交易地點部分）是伊自由意思下所為陳述，及證人乙○○證述事後並未到被告
    陳述之交易地點作現場模擬等語，若被告甲○○未曾身歷其境，何以其能在自由
    意思下為前揭供述。辯護人質疑被告甲○○警詢時自白之交易槍枝地點即鼓山三
    路六巷與厚德路口附近公園內並沒有沙發，並提出照片二張為證，然觀之卷附照
    片所示，該公園應屬開放空間，並未有圍牆隔離，而照片中所示沙發均在公園旁
    之人行道上，被告甲○○自白交易地點是公園內沙發乙情，尚與卷附照片所示場
    景相符。辯護人強以公園「內」、「外」之分，認公園內並沒有沙發云云，質疑
    被告甲○○警詢時自白之真實性，並不足以動搖本院之心證，僅此敘明。又辯護
    人質疑被告自白之第二次交易地點所謂兩個電器箱間實無藏置槍彈之可能云云，
    惟查：被告二人就交易槍枝之重要情節供述均屬一致，被告二人所供述者，經前
    後及相互比對結果，僅實際交易時之過程供述不一，而被告二人此部分瑕疵之供
    述，尚不足以妨礙本院心證之形成，均已論述如前，故辯護人上述質疑，本院不
    再論列。
  (三)被告丁○○於九十一年十二月二十八日凌晨零時五十分許，因有人要購買槍枝，
    遂與被告甲○○相約，在高雄市鼓山區○○○路六巷與厚德路口附近公園，由被
    告丁○○攜帶附表編號十五所示槍枝及八十一顆子彈供甲○○察看等情，已經被
    告丁○○、甲○○於第一次警詢供承不諱，互核相符。被告二人雖一致以：查獲
    當日伊二人是要討論購買狐狸乙事云云。然查：槍彈是違禁物，眾人皆知，若甲
    ○○是要丁○○幫忙買狐狸，何以丁○○當天並非攜帶狐狸供甲○○選擇，反而
    是攜帶前開槍彈到甲○○車上，足徵被告二人事後所辯上情，要屬卸責之詞，顯
    不足採。由此事實，益徵被告二人自白前揭販售槍枝與同案被告丙○之陳述，應
    屬事實，自可採為被告有罪之證據。
  (四)被告甲○○於本院辯稱：因警察要伊作污點證人，才為如上之陳述云云。另於本
    院辯論期日時辯稱：警察有拿檢察官同意適用證人保護法之公文給伊閱覽云云。
    經查被告是於是日凌晨零時五十分許為警查獲，衡情警方在未查明案情前，應無
    向檢察官為上述申請之可能。證諸警方是於九十二年一月十七日始發函向臺灣高
    雄地方法院檢察署檢察官申請，被告是否可適用證人保護法第十四條第二項規定
    ，檢察官先後於同日及同年一月二十日發文函准等情，亦有高雄市政府警察局刑
    警大隊九十二年一月十七日高市警刑大偵一字第五七一號函及臺灣高雄地方法院
    檢察署九十二年一月十七日雄檢楠張字第二０七六號、九十二年一月二十日雄檢
    楠張字第七五一七號函附卷可稽，益徵被告所辯前詞，並非事實，實難採信。又
    被告甲○○自九十二年一月九日警訊時起，即已改詞否認有介紹買賣槍枝及交易
    完成等情，是以檢察官縱曾同意被告適用證人保護法第十四條第二項規定，然因
    被告於檢察官同意前後，於警偵訊時均為否認犯行之陳述，故被告仍難有證人保
    護法之適用，亦此敘明。
  (五)綜上論述，被告甲○○於本件販賣槍枝案件中，雖是居間介紹之角色，然因其對
    於買賣之標的即槍彈之型式及價金等買賣之必要條件，甚至交易之地點、槍枝及
    價金之交付等行為，均有所參與，是被告甲○○所參與之行為，均屬刑法上「販
    賣」之構成要件行為，由此可證被告甲○○對於被告丁○○販賣槍彈之犯行，顯
    有犯意之聯絡及行為之分擔，至堪認定。
  (六)此外，並有扣案如附表所示之槍彈可為佐證，該批槍彈經送鑑驗結果，認均是制
    式之手槍及子彈，且均具有殺傷力，亦有內政部警政署刑事警察局九十二年一月
    二十八日刑鑑字第0920005698號槍彈鑑定書及照片附卷可為佐憑。
  綜上證據及論述，被告所辯前開情詞，均不足採。事證已然明確，被告二人犯行均
  可認定。
三、核被告丁○○意圖販賣營利而販入制式槍彈之行為，及被告二人共同販出制式槍
    彈之行為，均係犯槍砲彈藥刀械管制條例第七條第一項之未經許可販賣手槍罪及
    第十二條第一項之未經許可販賣子彈罪。另被告二人第三次販賣槍彈未遂之犯行
    ，則是犯同條例第七條第五項、第一項及第十二條第五項、第一項之未經許可販
    賣手槍、子彈未遂罪。查被告甲○○所參與之行為，均屬「販賣」之構成要件行
    ，已論述如前，公訴意旨漏未斟酌此點，而認被告甲○○係犯上開各罪之幫助犯
    ，尚有未洽，僅此指明。被告二人販賣前持有槍彈之低度行為，應為販賣槍彈之
    高度行為所吸收，故均不再以持有槍彈罪論處。被告二人就所為上開販賣槍彈既
    遂、未遂犯行，有犯意之聯絡及行為之分擔，均為共同正犯。被告以一行為同時
    販賣手槍及子彈，係一行為觸犯數罪名，為想像競合犯，應從一重之未經許可販
    賣手槍罪處斷。被告二人先後多次販賣槍彈既遂、未遂之犯行，時間緊接，手段
    相同，所犯又均是構成要件相同之行為，顯是基於同一概括之犯意為之，為連續
    犯，應以未經許可販賣手槍既遂罪論處。審酌被告二人從事槍枝販賣之行為，嚴
    重破壞社會秩序，且經警查獲之槍彈數量龐大，對社會大眾之安全構成極高之危
    險及威脅，並足以危害大眾之生命、身體、自由及財產之安全，惡性重大，且被
    告丁○○為本件販售槍枝之主角，拒未陳述槍枝之來源，飾詞狡辯，毫無悔意，
    爰從重量處無期徒刑，並褫奪公權終身。被告甲○○僅是居間介紹之角色，從中
    所獲取之利益不多，且犯後於警偵訊中數度自白犯行，稍有悔意，及事後因畏於
    刑責，翻異前詞，否認犯罪等情狀，量處如主文第二項所示之刑，並就罰金刑部
    分諭知易服勞役之折算標準。另依其犯罪之性質認有褫奪公權之必要，併與宣告
    褫奪公權伍年。扣案之如附表所示之制式手槍共十五支及制式子彈共八百十四顆
    ，均係違禁物，應並依刑法第三十八條第一項第一款規定宣告沒收。至鑑驗試射
    之口徑 9mm制式子彈十一顆及口經0.22吋制式子彈三顆，於試射後已非違禁物，
    故不予宣告沒收。另扣案之襪子六支、塑膠袋三個、環保布袋一個、國內報紙十
    一張及泰國報紙六張均屬被告丁○○所有，用來包裝扣案槍枝之物；及扣案之行
    動電話共四支，其中三支為被告丁○○所有，一支為被告甲○○所有，上開扣案
    之物均是供犯罪所用之物，亦一併依刑法第三十八條第一項第二款規定宣告沒收
    。至扣案之丁○○護照、存摺等物，並無證據足以證明與本件販賣槍彈案件有直
    接關係，故不予宣告沒收。
四、同案被告丙○俟緝獲後再行審結，併此敘明。
據上論斷，應依刑事訴訟法第二百九十九條第一項前段，槍砲彈藥刀械管制條例第七
條第一項、第十二條第一項，刑法第十一條前段、第二十八條、第五十六條、第五十
五條、第三十七條第一項、第二項、第四十二條第二項、第三十八條第一項第一款、
第二款，罰金罰鍰提高標準條例第二條，現行法規所定貨幣單位折算新臺幣條例第二
條，判決如主文。
本案經檢察官葉秀芳到庭執行職務。
中      華      民      國    九十二    年      九      月    二十二    日
                                  臺灣高雄地方法院刑事庭
                                      審判長法  官 黃三友
                                            法  官 黃宗揚
                                            法  官 王雅苑
右正本證明與原本無異。
如不服本判決，應於判決送達後十日內，向本院提出上訴狀。
                                         書記官 黃琬婷
中      華      民      國    九十二    年      九      月    二十二    日
附表：
┌──┬──────┬──┬──────┬───────────────┐
│編號│ 槍 彈 品 名│數量│槍枝管制編號│    鑑  驗  結  果            │
├──┼──────┼──┼──────┼───────────────┤
│ 一 │德製九０手槍│   1│  0000000000│係德國SIG SAUER廠P228型口徑9mm│
│    │(含彈匣二個)│    │            │之制式半自動手槍，槍管內具六條│
│    │            │    │            │右旋來復線，機械性能良好，認具│
│    │            │    │            │殺傷力。                      │
├──┼──────┼──┼──────┼───────────────┤
│ 二 │比利時製九０│   1│  0000000000│係比利時FN廠Hi-Power型口徑9mm │
│    │手槍(含彈匣 │    │            │之制式半自動手槍，槍管內具六條│
│    │二個)       │    │            │右旋來復線，機械性能良好，認具│
│    │            │    │            │殺傷力。                      │
├──┼──────┼──┼──────┼───────────────┤
│ 三 │義大利製九二│   1│  0000000000│係義大利BERETTA廠92FS型口徑9mm│
│    │手槍(含彈匣 │    │            │之制式半自動手槍，槍管內具六條│
│    │二個)       │    │            │右旋來復線，機械性能良好，認具│
│    │            │    │            │殺傷力。                      │
├──┼──────┼──┼──────┼───────────────┤
│ 四 │美製三八０手│   1│  0000000000│係美國COLT廠GOVERNMENT MODEL-3│
│    │槍(含彈匣一 │    │            │80AUTO口徑 9mm之制式半自動手槍│
│    │個)         │    │            │，槍管內具六條右旋來復線，機械│
│    │            │    │            │性能良好，認具殺傷力。        │
├──┼──────┼──┼──────┼───────────────┤
│ 五 │德製九０手槍│   1│  0000000000│係德國WALTHER廠PPK/S型口徑 9mm│
│    │槍(含彈匣二 │    │            │之制式半自動手槍，槍管內具六條│
│    │個)         │    │            │右旋來復線，機械性能良好，認具│
│    │            │    │            │殺傷力。                      │
├──┼──────┼──┼──────┼───────────────┤
│ 六 │瑞士製九０手│   1│  0000000000│係瑞士SPHINX廠2000型口徑 9mm之│
│    │槍(含彈匣二 │    │            │制式半自動手槍，槍管內具六條右│
│    │個)         │    │            │旋來復線，機械性能良好，認具殺│
│    │            │    │            │傷力。                        │
├──┼──────┼──┼──────┼───────────────┤
│ 七 │巴西製九０手│   1│  0000000000│係巴西TAURUS廠PT99型口徑 9mm之│
│    │槍(含彈匣二 │    │            │制式半自動手槍，槍管內具六條右│
│    │個)         │    │            │旋來復線，機械性能良好，認具殺│
│    │            │    │            │傷力。                        │
├──┼──────┼──┼──────┼───────────────┤
│ 八 │義大利製九０│   1│  0000000000│係義大利BERETTA廠84F型口徑 9mm│
│    │手槍(含彈匣 │    │            │之制式半自動手槍，槍管內具六條│
│    │二個)       │    │            │右旋來復線，機械性能良好，認具│
│    │            │    │            │殺傷力。                      │
├──┼──────┼──┼──────┼───────────────┤
│ 九 │義大利製貝瑞│   1│  0000000000│係義大利BERETTA廠92FS型口徑9mm│
│    │塔九二手槍( │    │            │之制式半自動手槍，槍管內具六條│
│    │含彈匣二個) │    │            │右旋來復線，機械性能良好，認具│
│    │            │    │            │殺傷力。                      │
├──┼──────┼──┼──────┼───────────────┤
│ 十 │美製貝瑞塔製│   1│  0000000000│係美國BERETTA廠92FS型口徑9mm之│
│    │九二手槍(含 │    │            │之制式半自動手槍，槍管內具六條│
│    │彈匣二個)   │    │            │右旋來復線，機械性能良好，認具│
│    │            │    │            │殺傷力。                      │
├──┼──────┼──┼──────┼───────────────┤
│  │德製九０手槍│   1│  0000000000│係德國H&K廠VP70型口徑9mm之制式│
│    │(含彈匣二個)│    │            │半自動手槍，槍管內具六條右旋來│
│    │            │    │            │復線，機械性能良好，認具殺傷力│
│    │            │    │            │。                            │
├──┼──────┼──┼──────┼───────────────┤
│ 十二 │比利時製九０│   1│  0000000000│係比利時FN廠Hi-Power型口徑9mm │
│    │手槍(含彈匣 │    │            │之制式半自動手槍，槍管內具六條│
│    │二個)       │    │            │右旋來復線，機械性能良好，認具│
│    │            │    │            │殺傷力。                      │
├──┼──────┼──┼──────┼───────────────┤
│ 十三 │加拿大製九０│   1│  0000000000│係加拿大Para-ordnance廠P18型口│
│    │手槍(含彈匣 │    │            │徑 9mm之制式半自動手槍，槍管內│
│    │二個)       │    ││具六條左旋來復線，機械性能良好│
│    │            │    │            │，認具殺傷力。                │
├──┼──────┼──┼──────┼───────────────┤
│ 十四 │美製點二二手│   1│  0000000000│係美國BERETTA廠21A型口經0.22吋│
│    │槍(含彈匣一 │    │            │之制式半自動手槍，槍管內具六條│
│    │個)         │    │            │右旋來復線，機械性能良好，認具│
│    │            │    │            │殺傷力。                      │
├──┼──────┼──┼──────┼───────────────┤
│ 十五 │義大利製貝瑞│   1│  0000000000│係義大利BERETTA廠92FS型口徑9mm│
│    │塔九二手槍( │    │            │之制式半自動手槍，槍管內具六條│
│    │含彈匣二個) │    │            │右旋來復線，機械性能良好，認具│
│    │            │    │            │殺傷力。                      │
├──┼──────┼──┴──────┼───────────────┤
│ 十六 │    九０子彈│ 686顆(試射十一顆 │均係口徑 9mm制式子彈，認均具殺│
│    │            │ ，僅剩675顆)     │傷力。                        │
├──┼──────┼─────────┼───────────────┤
│ 十七 │  點二二子彈│ 142顆(試射三顆， │均係口徑0.22吋制式子彈，認均具│
│    │            │ 僅剩139顆)       │殺傷力。                      │
└──┴──────┴─────────┴───────────────┘


司法院資訊處製作；財團法人民間司法改革基金會備份。
